【裁判字號】    88,易,478
【裁判日期】    890314
【裁判案由】    竊盜等
【裁判全文】
臺灣桃園地方法院刑事判決                          八十八年度易字第四七八號
    公  訴  人  臺灣桃園地方法院檢察署檢察官
    被      告  己○○
    被      告  辛○○
    被      告  甲○○
    被      告  戊○○
右列被告因竊盜等案件，經檢察官提起公訴（八十七年度偵字第一○三一三號），本
院判決如左：
    主  文
己○○連續攜帶兇器竊盜，處有期徒刑捌月。
辛○○、甲○○收受贓物，累犯，各處有期徒刑參月，如易科罰金均以佰元折算壹
日。
戊○○寄藏贓物，累犯，處罰金伍仟元，如易服勞役以參佰元折算壹日。
    事  實
一、辛○○有傷害、毀損、恐嚇等前科，於民國八十六年五月七日因違反麻醉藥品管
    理條案件經本院判處有期徒刑七月，八十六年七月三十一日經臺灣高等法院駁回
    上訴而確定，八十六年十月三日執行完畢。甲○○於八十二年十二月二十一日因
    違反麻醉藥品管理條例案件經本院判處有期徒刑六月如易科罰金以三百元折算一
    日，八十三年二月二十五日確定，八十三年四月七日易科罰金執行完畢。戊○○
    於八十六年七月十四日因違反麻醉藥品管理條例案件經本院判處有期徒刑四月，
    如易科罰金以三百元折算一日，八十六年六月二十六日確定，八十六年十月二十
    八日執行完畢。
二、己○○基於意圖為自己不法所有之概括犯意，於八十七年六月底七月初某日，在
    桃園縣中壢市○○路二六四巷四八弄四二號一樓住處附近，將由某不詳姓名之人
    停放該處路旁之懸掛ＩＱＤ－九六七號輕型機車車牌（庚○○所有，於八十七年
    六月二十九日上午十時許在中歷市○○路三六六號國星機車行前發現遭人拆卸竊
    走），機車引擎號碼ＧＹ６Ｄ－２５６４１７號（車牌號碼ＮＲＭ－八七三號，
    乙○○所有，於八十七年六月二十一日凌晨零時許在桃園縣中壢市功學社新村二
    ○四號前被竊）而置物箱內放有森光亮健保卡、身分證及森光亮所有之ＱＲＭ－
    ○四八號輕型機車行照各一紙之重型機車推至附近某鎖店開鎖並配置鑰匙，竊取
    該機車，得手後供已騎用，復於八十七年七月二日、三日某日，在桃園縣龍潭鄉
    ○○路天龍三巷八號三樓友人辛○○租住處，得知辛○○購買一輛車牌已繳銷之
    自用小客車，遂又於八十七年七月二日、三日起至八十七年七月四日上午八時止
    間某一時段內，在桃園縣中壢市○○路二七三號旁藍球場邊，持自己所有之客觀
    上足對人之生命、身體安全構成危害之兇器縲絲起子一支，將丁○○所有停放該
    處路旁之ＥＦ－三○二○號自用小客車車牌二面拆卸，竊取該二面車牌，得手後
    ，於八十七年七月五日或六日騎乘該懸掛ＩＱＤ－九六七號輕型機車車牌之重型
    機車持竊得之ＥＦ－三○二○號車牌二面、森光亮健保卡、身分證及森光亮所有
    之ＱＲＭ－○四八號輕型機車行照各一紙前往上址辛○○租住處，將ＥＦ－三○
    二○號車牌二面交予辛○○，並出示森光亮健保卡、身分證及森光亮所有之ＱＲ
    Ｍ－○四八號輕型機車行照各一紙予在場之辛○○、甲○○、戊○○三人看，及
    告知渠等上開證件來源，而辛○○、甲○○、戊○○三人均知悉ＥＦ－三○二○
    號車牌二面、該懸掛ＩＱＤ－九六七號輕型機車車牌之重型機車及森光亮森光亮
    健保卡、身分證及森光亮所有之ＱＲＭ－○四八號輕型機車行照皆係己○○竊得
    之贓物，辛○○仍收受ＥＦ－三○二○號車牌二面懸掛在前開所購買車牌已繳銷
    之自用小客車使用，甲○○於當日在辛○○租住處則以前往醫院看病為由開口向
    己○○借用該懸掛ＩＱＤ－九六七號輕型機車車牌機車及森光亮健保卡而收受之
    ，戊○○則於當日己○○離去前受己○○之委託保管而將森光亮之身分證及森光
    亮所有之ＱＲＭ－○四八號輕型機車行照放置在自己皮夾內，嗣於八十七年七月
    九日下午一時四十五分許辛○○在桃園縣龍潭鄉○○路三三六巷九二弄口進入停
    放該處之懸掛ＥＦ－三○二○號車牌之自用小客車內時當場被警獲，旋即警方又
    前往龍潭鄉○○路天龍三巷八號三樓辛○○租住處逮獲戊○○、甲○○二人，又
    自戊○○皮夾內起出己○○寄放之森光亮之身分證及ＱＲＭ－○四八號輕型機車
    行照各一張，自甲○○身上起出森光亮健保卡一張及己○○請鎖匠配製用以開啟
    懸掛ＩＱＤ－九六七號輕型機車車牌之重型機車鑰匙一把，經辛○○、甲○○、
    戊○○三人供出上開車牌、證件、行照及機車鑰車等物之來源而查獲上情。
三、案經桃園縣警察局中壢分局報請臺灣桃園地方法院檢察署檢察官偵查起訴
    理  由
一、訊據被告己○○承認於右述時、地竊取該懸掛ＩＱＤ－九六七號輕型機車車牌而
    置物箱內放有森光亮健保卡、身分證及森光亮所有之ＱＲＭ－○四八號輕型機車
    行照各一紙之重型機車及拆卸竊取ＥＦ－三○二○號自用小客車車牌二面供被告
    辛○○使用等情不諱，被告辛○○亦承認自被告己○○收受ＥＦ－三○二○號自
    用小客車車牌二面懸掛在自己所購買之車牌已繳銷之自用小客車使用，且知悉該
    車牌係被告己○○竊得之贓物之情不諱，被告甲○○承認向被告己○○借懸掛Ｉ
    ＱＤ－九六七號輕型機車車牌之重型機車騎用，惟否認有何收受贓物之犯行，辯
    稱「：我不知向己○○借的機車是他偷來的，森光亮之健保卡是在該機車置物箱
    內，我怕掉了先放在身上，我沒有使用該健保卡：」等語，被告戊○○否認有寄
    藏贓物之犯行，辯稱「：辛○○拿給我，叫我放著，我就放進去（自己的皮包）
    ：他說是己○○寄放，過幾天會來拿：我沒有寄藏森光亮之身分證及機車行照：
    ：」等語，而被告己○○於八十九年二月二十九日本院審理時，經訊問是否將森
    光亮身分證及森光亮所有之ＱＲＭ－○四八號輕型機車行照寄放予被告戊○○保
    管？及有無告知被告甲○○借予其騎用之懸掛ＩＱＤ－九六七號輕型機車車牌之
    重型機車來源？雖係供稱「：沒有，我是忘了拿走：」、「：沒說：」等語，被
    告辛○○亦供稱「：當初己○○拿車牌給我時，離開時將森光亮之身分證及行照
    留在該處忘記帶走，戊○○回來後，不知情就收到我皮夾內，我和戊○○是同居
    男女朋友，二人證件都放在我皮夾內：：」等語，經查右述事實已據被害人乙○○、庚○○、丁○○、森光亮及證人許義雄於警訊時指述甚詳，並有車輛尋獲證
    明單、車輛竊盜、車牌失竊資料個別查詢報表－查詢車輛認可資料三紙、汽（機
    ）車各項異動登記書影本二紙、贓物認領保管單二紙、照片二紙附卷可稽，及森
    光亮健保卡、身分證及森光亮所有之ＱＲＭ－○四八號輕型機車行照各一紙扣案
    為證，而被告戊○○於八十七年七月十日及八十七年八月二十一日偵訊均自承「
    ：己○○：拿去我家：要放我這邊幾天：我才將之放在我皮包內：」、「：國（
    指被告己○○）拿來我處：問他何時拿，他說過幾天，我不知何故連機車行照一
    起放皮包：：」等語，又被告己○○於八十八年六月十七日本院調查時，經訊問
    為何將森光亮身分證及機車行照交予被告戊○○時，則係供稱「：我告訴她（指
    被告戊○○）自路邊牽走一輛機車，裏面有這些證件，是否應寄還車主：」等詞
    ，被告辛○○於八十九年二月二十九日本院審理時供稱「：我的車沒有車牌，我
    跟己○○說：他就給我那二面車牌（ＥＦ－三○二○號自用小客車車牌），並說
    是從路邊車上拆下，己○○是在我們被抓二、三天前拿到天龍三巷查獲地給我，
    當時己○○也拿出森光亮身分證及行照放在該處桌上，甲○○也在場向己○○借
    機車：」等詞，是被告甲○○、戊○○前開辯解係卸責之詞，而被告己○○、辛○○上開供詞亦係事後迴護被告甲○○、戊○○之詞，皆不足採，事證明確，被
    告己○○、辛○○、甲○○、戊○○四人犯行均堪認定。
二、被告己○○竊取該懸掛ＩＱＤ－九六七號輕型機車車牌之重型機車係犯刑法第三
    百二十條第一項之普通竊盜罪。再者，縲絲起子可用以刺或劃傷人之身體，加害
    人之生命，客觀上對人之生命、身體安全構成危害，自屬兇器，被告持起子一支
    拆卸竊取ＥＦ－三○二○號自用小客車車牌二面，核係犯同法第三百二十一條第
    一項第三款之攜帶兇器竊盜罪，公訴人認被告己○○此部分係犯普通竊盜罪，容
    有誤會，起訴法條應予變更，又被告己○○先後二次竊盜犯行，時間緊接，基本
    構成要件相同，顯係基於概括犯意反覆為之，應依刑法第五十六條連續犯規定，
    論以情節較重之攜帶兇器竊盜罪一罪，並依法加重其刑，被告辛○○、甲○○二
    人均係犯刑法第三百四十九條第一項之收受贓物罪，被告戊○○則係犯刑法第三
    百四十九條第二項之寄藏贓物罪。被告辛○○、甲○○及戊○○三人各有如事實
    欄所載之犯罪科刑執行情形，有渠三人之臺灣桃園地方法院檢察署刑案資料查註
    紀錄表、本院刑案被告全國前案紀錄表及臺灣高等法院檢察署刑案紀錄簡覆表各
    一份存卷可參，渠三人受有期徒刑執行完畢後，五年內再犯前述有期徒刑以上之
本罪，均為累犯，均應依法加重其刑。審酌被告己○○、辛○○、甲○○、戊○○四人素行、犯罪動機、手段、被告己○○先後行竊二次，竊得財物之價值，被
    告辛○○係長期留用該ＥＦ－三○二○號自用小客車車牌，被告甲○○係借贓車
    騎用，而被告戊○○則係受託保管森光亮之身分證及ＱＲＭ－○四八號輕型機車
    行照，並無長期留用之意思，犯罪情節較為輕微及渠四人各犯後態度等一切情狀
    ，各量處如主文所示之刑，被告辛○○、甲○○部分並均諭知易科罰金之折算標
    準，被告戊○○部分則諭知易服勞役之折算標準。
三、扣案之機車鑰匙一把雖係被告己○○所有，惟係被告己○○竊得該懸掛ＩＱＤ－
    九六七號輕型機車車牌之重型機車後推至鎖店開鎖而配製之鑰匙，非被告己○○
    竊取該機車所用之物，業據被告己○○供明在卷，不符刑法第三十八條第一項第
    二款沒收規定，爰不為沒收之諭知，又被告己○○所有持以拆卸竊取ＥＦ－三○
    二○號自用小客車車牌之縲絲起子一把，雖係被告己○○所有供犯罪所用之物，
    因已遺失，亦據被告己○○供承在卷，為免執行困難，亦不為沒收之諭知，併此
    敘明。
四、至於（一）台灣桃園地方法院檢察署八十八年九月三日丙○楠冬字第一二二七三
    號函移送併審（案號：八十八年度偵字第一二二七三號），認被告己○○於八十
    八年二月初某日，在桃園縣龜山鄉○○路○段一一六號前，竊取被害人黃永松所
    有之ＡＢ－六四○八號自用小客車車牌一面，復於八十八年四月十六日上午九時
    許在台北縣三重市○○路○段一五號前竊取被害人曾普所有之ＤＪ－二八三二號
    自用小客車（引擎號碼Ｇ一六Ａ－Ｐ一四二三六號），並將ＤＪ－二八三二號自
    用小客車車牌拆卸改懸ＡＢ－六四○八號車牌使用之犯行。（二）台灣桃園地方
    法院檢察署八十八年十二月二十日丙○楠儉字第一七九○二號函移送併審（案號
    ：八十八年度偵字第一七九○二號），認被告己○○於八十八年十一月九日在桃
    園縣龍潭鄉○○路三一四巷口竊取被害人彭武章所有之ＸＥ－一五五○號自用小
    客車（車內有ＸＥ－一五五○號自用小客車行照、保險卡及汽車鑰匙一支）之犯
    行。均與被告己○○前開論罪科刑之有罪部分有連續犯之裁判上一罪關係，而予
    以移送併審。訊據被告己○○否認有右揭竊取ＡＢ－六四○八號自用小客車車牌
    、ＤＪ－二八三二號自用小客車、ＸＥ－一五五○號自用小客車等犯行，辯稱被
    告甲○○於八十八年七月二十日在桃園縣中壢市○○路二六四巷四八弄四二號一
    樓伊住處因向伊借新臺幣（下同）三萬五千元而將該懸掛ＡＢ－六四○八號自用
    小客車車牌一面，車身引擎號碼Ｇ一六Ａ－Ｐ一四二三六號之自用小客車質押予
    伊使用，又伊沒有竊取ＸＥ－一五五○號自用小客車，ＸＥ－一五五○號自用小
    客車行照、保險卡及汽車鑰匙係伊於八十八年十一月二十一日下午二時許在中壢
    市○○○路與龍東路口拾獲等語，經查被告甲○○於八十八年十二月二十八日、
    八十九年一月二十五日、八十九年二月二十九日本院調查時均自承該懸掛ＡＢ－
    六四○八號自用小客車車牌一面之自用小客車係伊所竊取，而供稱「：該輛車（
    懸掛ＡＢ－六四○八號自用小客車車牌一面之自用小客車）是我交給己○○，該
    車是我交給他前半個月前在中壢市○○○村○○○○路旁見車內插有鑰匙就起意
    開走該車做為交通工具：：」、「：在把車交給己○○前二星期在中壢市○○○
    路偷的，當時車上插有鑰匙，車窗沒有鎖：：」、「：該掛ＡＢ－六四○八號車
    牌之車是我偷的，我向己○○借錢把車交給他開：：」等語，而同案被告張世琳
    於八十八年十一月二十一日警訊及八十八年十一月二十二日偵查亦供稱「：扣案
    ＸＥ－一五五○號自小客車行照、保險卡及鑰匙一把是己○○撿到順手放在我車
    上：：」、「：昨日（八十八年十一月二十一日）下午五時許我去士校處載己○○，己○○上車時說在路上拾到的：：」等語，核與被告己○○上開辯解相符，
    因之，尚乏積極之證據證明被告己○○涉犯前開竊盜之犯行，而此部分既經本院
    認係無罪，則與本院所審理之本案尚無何連續犯裁判上一罪之關係，此部分自應
    退回公訴人另行處理，附此敘明。
據上論斷，應依刑事訴訟法第二百九十九條第一項前段、第三百條，刑法第五十六條
、第三百二十一條第一項第三款、第三百四十九條第一項、第二項、第四十七條、第
四十一條、第四十二條第二項，罰金罰鍰提高標準條例第一條前段、第二條，判決如
主文。
本案經檢察官周懷廉到庭執行職務。
中      華      民      國    八十九    年      三      月     十四     日
                                臺灣桃園地方法院刑事第一庭
                                    法  官  林  婷  立
右正本證明與原本無異。
如不服本判決，應於判決送達後十日內向本院提出上訴狀( 應附繕本 )，上訴於
臺灣高等法院。
                              書記官   徐  永  本
中        華        民        國   八十九   年    三    月     二十     日
附論罪科刑依據之法條：
刑法第三百二十一條第三款：
犯竊盜罪而有左列情形之一者，處六月以上五年以下有期徒刑：
三、攜帶兇器而犯之者。
刑法第三百四十九條第一項：
收受贓物者，處三年以下有期徒刑、拘役或五百元以下罰金。
刑法第三百四十九條
收受贓物者，處三年以下有期徒刑、拘役或五百元以下罰金。
搬運、寄藏、故買贓物或為牙保者，處五年以下有期徒刑、拘役或科或併科一千元以
下罰金。
因贓物變得之財物，以贓物論。


司法院資訊處製作；財團法人民間司法改革基金會備份。
